【裁判字號】    98,刑智上更(二),37
【裁判日期】    981123
【裁判案由】    偽造文書等
【裁判全文】
智慧財產法院刑事判決
                              98年度刑智上更(二)字第37號
上  訴  人  甲○○
即  被  告
選任辯護人  李金澤 律師
上列上訴人因偽造文書等案件，不服臺灣板橋地方法院91年度訴
字第983號，中華民國92年8月27日第一審判決（起訴案號：臺灣
板橋地方法院檢察署89年度偵字第13853 號），提起上訴，本院
判決後，經最高法院第二次發回更審，本院判決如下：
    主  文
原判決就甲○○部分撤銷。
甲○○共同連續意圖營利而以重製於光碟之方法侵害他人之著作
財產權，處有期徒刑壹年，減為有期徒刑陸月，如易科罰金，以
銀元佰元即新台幣玖佰元折算壹日。扣案如附表編號二至八所
示之物，均沒收。
    事  實
一、甲○○明知「廈門新娘」連續劇之著作財產權，為中國電視
    事業股份有限公司（下稱中國電視公司）所享有之視聽著作
    權，未經著作財產權人之同意或授權，不得擅自重製，甲○
    ○竟與丙○○、陳瑤原（另案經台灣高等法院90年度上訴字
    第2102號刑事判決確定）基於共同概括犯意聯絡，由甲○○
    先於民國88年3 月2 日至中視文化公司購買「廈門新娘」連
    續劇一套共45集（VHS 錄影帶），而委由不詳之人非法重製
    為CD-R型式之母源後，將該母源交予有共同意圖營利而以重
    製於光碟之方法侵害他人之著作財產權之犯意聯絡之恩基科
    技股份有限公司（下稱恩基公司，營業項目包含代客刻製母
    版，工廠設於臺北縣汐止市○○路○ 段306 號）之業務專員
    陳聰文（業經判刑確定），由陳聰文利用不知情之恩基公司
    員工，在位於臺北縣汐止市○○路○ 段306 號之工廠內製成
    刻版（即母版）計28片，再由陳聰文於88年3 月中旬某日起
    將前開母源併同母版交予與甲○○、丙○○、陳瑤原有意圖
    營利而以重製於光碟之方法侵害他人之著作財產權之共同犯
    意聯絡之昌華公司行銷經理江支川（台灣高等法院90年度上
    訴字第2102號刑事判決判刑確定），江支川再交由昌華公司
    不知情之射出成型機操作員翁鴻明、許峻懷、魏首倫，及亦
    不知情之網版印刷工人簡瑞崇、陳仲德、余宗銘，射出成型
    光碟，非法重製壓製「廈門新娘」第1 集至第12集之影音光
    碟共計6 萬片；另第13集至第28集則因刻版支撐體發生部分
    損害，乃由江支川於88年5 月11日指示射出成型機操作工人
    翁鴻明以未刻IFPI碼之刻版支撐體繼續射出製造，共計8 萬
    片，連續非法重製「廈門新娘」之盜版影音光碟共14萬片。
    嗣於88年5 月19日上午，甲○○直接通知及透過李增江（由
    檢察官另行偵辦）指示江支川將該批非法重製之「廈門新娘
    」影音光碟片之包裝紙箱外偽載「電機材料」及收貨人為「
    尚興汽車修理廠」字樣，以避免查緝，於88年5 月20日由陳
    瑤原僱用不知情之臺北縣新莊市「一頂汽車貨運行」卡車司
    機盧玉龍載往基隆港委由「金鴻輪」船裝櫃運往福建省金門
    縣，88年5 月21日下午「金鴻輪」航至金門縣料羅灣時，由
    甲○○委託不知情之李玉好再委託亦不知情之黃吉慶僱請不
    知情之司機蔡顯金前往領貨時，為法務部調查局北部地區機
    動工作組人員當場查獲，並扣得該非法重製之「廈門新娘」
    盜版光碟共計94箱總數14萬片（如附表編號一、二所示）。
    同日隨即由法務部調查局北部地區機動工作組人員依法搜索
    昌華公司位於臺北縣新莊市○○○ 路3 號3 樓之9 之工廠（
    起訴書誤繕為4 樓之8 辦公室）內，當場查扣如附表編號三
    至編號八所示等物。
二、案經中國電視公司訴請臺灣板橋地方法院檢察署檢察官簽分
    偵查起訴。
    理  由
壹、證據能力部分：
一、按「被告以外之人於審判外之言詞或書面陳述，除法律有規
    定者外，不得作為證據。」、「被告以外之人於審判外向法
    官所為之陳述得為證據。被告以外之人於偵查中向檢察官所
    為之陳述，除顯有不可信之情況者外，得為證據。」、「被
    告以外之人於檢察事務官、司法警察官或司法警察調查中所
    為之陳述，與審判中不符時，其先前之陳述具有較可信之特
    別情況，且為證明犯罪事實存否所必要者，得為證據。」、
    「被告以外之人於審判外之陳述，雖不符前四條之規定，而
    經當事人於審判程序同意作為證據，法院審酌該言詞陳述或
    書面陳述作成時之情況，認為適當者，亦得為證據。當事人
    、代理人或辯護人於法院調查證據時，知有第一百五十九條
    第一項不得為證據之情形，而未於言詞辯論終結前聲明異議
    者，視為有前項之同意。」刑事訴訟法第159 條第1 項、第
    159 條之1 、第159 條之2 、第195 條之5 定有明文。
二、本件證人即同案被告江支川、蔡至豐於調查局警詢陳述，係
    屬被告以外之人於審判外之言詞陳述，固為傳聞證據，惟已
    經原審以證人訊問予被告及辯護人詰問機會（見原審卷第50
    至63頁、第77至88頁），並經命具結在卷（見同上揭卷第66
    頁、第89、90頁），已經補正警詢陳述之憑信性，雖蔡至豐
    於原審改稱恩基公司未刻製母版云云，與其警詢陳述有異，
    惟衡諸同案被告江支川於警詢陳述及原審一致證稱係甲○○
    囑託陳聰文刻製母版等情，即被告陳聰文亦於原審坦承有刻
    製母版情事（見原審卷第68、78頁審理筆錄），均與其餘證
    人陳述一致，故被告江支川、蔡至豐於調查局警詢陳述乃與
    事實相符，具有較可信之特別情況，且為證明犯罪事實存否
    所必要者，依上揭刑事訴訟法第159 條之2 規定，自得為證
    據。
三、另本件其餘證人及同案被告於警詢及偵查中之陳述，雖屬傳
    聞證據，惟檢察官、被告及辯護人均未於本院言詞辯論終結
    前聲明異議，本院審酌該言詞陳述均與事實相符，亦無非法
    取供情形，認為適合作為證據，依上揭刑事訴訟法第159 條
    之5 規定，自有證據能力。
貳、有罪部分：
一、訊據上訴人即被告甲○○對於前開犯罪事實均坦承不諱，核
    與下列證據相符，茲分述如下：
  (一)「廈門新娘」連續劇共45集，係中國電視公司於81年5 月15
    日出資委由天寅公司製作，於中視頻道播出，互約該節目除
    中國大陸之版權外，其他電視播映權、衛星直播播映權、有
    線電視播映權及海外版權、家庭錄影帶版權及與節目有關之
    附屬權益在內，均屬中國電視公司所有，此有合約書附卷可
    稽（見88年他字第1338號卷第4 頁、第5 頁），是「廈門新
    娘」連續劇視聽著作之著作財產權屬中國電視公司及天寅有
    限公司所有堪予認定。上開視聽著作並未授權昌華公司或其
    他公司重製或發行等情，亦據中國電視公司業務組長陳國煌
    、天寅公司之負責人乙○○指訴明確（見88年偵字第20657
    號卷第90頁），且中國電視公司確有於88年9 月3 日對被告
    甲○○依法提出違反著作權法之告訴等情，亦有該公司所提
    之刑事告訴狀附於偵查卷可憑（參臺灣板橋地方法院檢察署
    88年度他字第1338號偵查卷），足認告訴人已合法對被告甲
    ○○提出告訴，至為明確。
  (二)同案被告江支川於調查局詢問時供稱：「（此次你用印有『
    尚興汽車修理廠』及『電機材料』字樣之紙箱包裝『廈門新
    娘』盜版光碟由基隆港運往金門，顯然係協助大陸客戶邱先
    生將該批光碟順利通過海關檢查，以成功走私大陸，你做何
    解釋？）邱先生連繫丙○○這次包裝用紙箱之尺寸，後來邱
    先生再打電話告訴我外觀要以何種字樣印刷，我再向丙○○
    報告，丙○○再叫陳瑤原去訂製。」、「（你接受邱先生之
    下單生產，代工價格每片CD費用若干？）新臺幣六塊半。」
    、「（貴公司有關「廈門新娘」之網版係如何製作？）製作
    網版用之分色片係由邱先生寄給我們，印刷員工再根據分色
    片做成網版。」、「（貴公司所生產「廈門新娘」用之刻版
    來源為何？成品交貨後，刻版如何處理？）邱先生委託綽號
    「小陳」之男子代為刻版，再交付給本公司，做完成品之後
    ，我們也會依客戶要求隨貨將刻版還給客戶。」（見88年偵
    字第20657 號卷第18頁至第19頁）、「（根據88年5 月22
    日你供述，用以射出14萬片『廈門新娘』盜版VCD 所需之刻
    版〈STAMPER 或稱母版〉係由綽號為『小陳』之男子所提供
    的，請你詳述『小陳』係為何人？）『小陳』係恩基公司之
    業務，當時其本名並不清楚，但其持用之大哥大門號為
    0000000000，我均是以此門號與小陳連絡。」、「因為『廈
    門新娘』下單的關係，大陸客戶『邱先生』將陳聰文之行動
    電話0000000000給我，並表示他（指邱先生）有委託陳聰文
    代為製作『廈門新娘』共28片刻版，等陳聰文完成刻版後會
    交給我們昌華公司射出，因此才結識陳聰文。」、「（有關
    『廈門新娘』刻版乙事，除了你與陳聰文外，尚曾與恩基公
    司何人接觸？）主要都是與陳聰文接觸，但其中有一次陳聰
    文曾告訴我倘若他不在，可與該公司員工『小蔡』連絡，並
    將『小蔡』之行動電話號碼0000000000給我，我也與恩基公
    司『小蔡』接觸過二次。」、「這二次接觸純粹都是因為陳
    聰文不在，才找上蔡至豐。第一次碰面是在新台五線東帝士
    大樓之某家炸雞店，另外一次則在民權西路與承德路路口附
    近。其中一次是因為『廈門新娘』VCD 第21集（版號：IS
    RCCN -A 00-00-0000-ONG21）之刻版壞掉，要將母源（
    SOURCE）交予陳聰文重刻，因為陳聰文不在，才由蔡至豐代
    為轉交，而另一次我則記不清楚了，只知道也是交給蔡至豐
    東西。」、「（『廈門新娘』盜版VCD 之母源係由何人提供
    ？）均是由『邱先生』交予恩基公司陳聰文直接完成刻版，
    而母源是一種CD-R之型式。」、「邱先生即甲○○，甲○○
    早在我進入昌華公司工作時，早已與昌華公司有業務往來，
    昌華公司董事長簡聰明也與甲○○熟識。」、「（陳聰文如
    何將已完成之刻版交付予你？）甲○○直接將母源交由陳聰
    文刻版，陳聰文再將已完成之刻版分批以快遞方式寄到昌華
    公司，總共28片。」、「因為刻版要與母源內容再做確認，
    因此刻版做好之後，陳聰文會將已完成之刻版及母源一併以
    快遞寄到昌華公司。」、「甲○○只告訴我，他會將『廈門
    新娘』母源CD -R 交給他在大陸認識之恩基公司『小陳』，
    並將『小陳』之行動電話0000000000給我，表示『刻版』部
    分他會直接找『小陳』那邊做。」、「（〈提示：88年5 月
    1 日昌華公司電話0000000000通訊監察報告影本乙份〉第一
    項中你與『邱先生』之對話內容中，『邱先生』係何人？內
    容所提之『23片』、『5 片』係指何物？『小陳』係何人？
    『他現在給我23片啦』之『他』為何人？）『邱先生』即大
    陸客戶甲○○；內容中所提之『23片』及『5 片』都是指『
    廈門新娘』之已完成的刻版；『小陳』指的是恩基公司陳聰
    文；而最後的『他』也是指陳聰文。」、「（你如何確認甲
    ○○將刻版交予恩基公司製作？）因為陳聰文是恩基公司多
    年之業務，且有一次在與陳聰文對話中，陳聰文曾向我表示
    因為他們公司趕不出來所以要將交件時間延至晚間，另外每
    次陳聰文將刻版及母源寄出時，均會主動打電話告知我，因
    此我可以確定在恩基公司內刻的。」、「我只知道陳聰文是
    負責業務的，接單後交予他們公司何人生產我並不清楚。另
    外如前述提示譯文中第五頁，我曾經委託蔡至豐幫我在他們
    公司內找一下『廈門新娘』21集之工單及母源版號及有一次
    我曾經打到恩基公司電話找過蔡至豐，因此我可以肯定陳聰
    文所寄交予昌華公司之『廈門新娘』刻版係在恩基公司所生
    產的。」（見89年他字第8 號卷第17頁至第20頁），於偵查
    中亦供稱：「（扣案廈門新娘何人訂購？）甲○○訂購。」
    （見88年偵字第20657 號卷第60頁反面）、「（有無見過邱
    先生？）有，他到公司付款，是他之前和公司的交易，也就
    是在場之甲○○。」、「（是否在場甲○○訂廈門新娘？）
    是。」（見88年偵字第20657 號卷第93頁、第95頁反面）、
    「（與你交易的大陸商人是否在場之邱某？如何確認？）因
    他之前有跟昌華公司連繫，有來昌華公司。」（見89年他字
    第8 號卷第11頁）、「（母源由何人提供？）確實是甲○○
    打電話通知我，他會直接刻成STAMPER 寄給我們公司，而我
    接這生意是丙○○交待，他並給我電話，我就打到大陸找邱
    某，本來說30幾片，後來變成28片，當初都是承諾會刻成
    STAMPER 再交給我們，後來也是陳聰文將母源及刻版一起寄
    給我們。」、「（為何譯文中蔡某是向你拿回母源？）因為
    第一次已刻好交給我們後，我們射出時掉了壞掉，再補刻。
    」（見89年偵字第13853 號卷第39頁反面、第40頁）、「（
    編號21補刻之刻版有無再寄給你們？）是陳聰文寄的。」、
    「（補刻之STAMPER 是否陳聰文寄？）是。」（見89年偵字
    第13853 號卷第41頁反面、第42頁）；同案被告江支川於原
    審復供稱：「…因為之前陳聰文有寄母版過來公司，這就是
    甲○○的東西，因此知道陳聰文那邊有在刻板…。」（見原
    審卷第55頁）、「我想起來了，在案發前我見過甲○○二次
    ，一次是我在面試的時候，那是甲○○來公司看廈門新娘製
    作情形。」、「陳聰文有寄『廈門新娘』的母版到昌華公司
    ，〈後改稱〉我知道有人寄廈門新娘的母版到昌華公司，是
    誰寄的我不清楚，證人陳瑤原跟我說母版在機器上掉下來壞
    掉，因為我有車子，他叫我拿去給陳聰文，我先打電話問陳
    聰文人在哪裡，陳聰文說他會找壹個小蔡的人在那裡跟我會
    合，後來我拿壞掉的母版送去東方科學園區的一家炸雞店給
    小蔡。」、「（你確定拿的是母版嗎？）依重量、外型我認
    為是母版，且是廈門新娘的母版…。」、「（在譯文所示小
    陳刻壞的母版是在講什麼事情？）就是這件事。」（見原審
    卷第82頁至第84頁）；同案被告丙○○於調查中供稱：「（
    88年5 月21日本局人員於金門查獲貴公司所生產製造之『廈
    門新娘』盜版CD〈VCD 〉，是由何人接單、生產？）是由本
    公司業務江支川接受客戶大陸邱先生下單，由廠務陳瑤原及
    操作工人生產射出製造。」（見88年偵字第20657 號卷第7
    頁反面、第8 頁）。同案被告陳瑤原於調查中供稱：「（你
    對於貴公司射出生產並印刷「廈門新娘」盜版CD係在沒有該
    連續劇版權所有人中視文化公司合法授權下非法重製一事是
    否知情？）知情，因為大陸客戶邱先生託人將已完成之28片
    刻版交給江支川之後，即由我安排生產線上之排程並交待翁
    鴻明、許峻懷及魏首倫三人下去生產。」，於原審亦供稱：
    「（廈門新娘光碟片的事知道嗎？）我知道。我知道是甲○
    ○所委託的。」（見原審卷第61頁）；證人蔡至豐（恩基公
    司之職員）於調查中證稱：「（你是否與昌華公司有業務上
    往來？）我曾在88年4 、5 月間與持用0000000000號行動電
    話之江姓男子有過兩次的業務接觸，至於他是不是昌華公司
    的人我並不清楚，而那兩次都是我們公司小陳（陳聰文）叫
    我替他去向江先生拿要刻版的母源。」、「第一次是在新台
    五線靠近東帝士大樓的一家炸雞店見面，當時是陳聰文叫我
    幫他向江先生拿4 片母源給他，第二次是江先生主動打電話
    給我，說他上次4 片母源所製作的刻版，有一片壞掉了，叫
    我再去拿那一片的母源給陳聰文。」、「（前述二次向江先
    生取回之母源你如何處理？）我取回後都交給陳聰文。」（
    見89年他字第8 號卷第31頁反面至第32頁），於原審亦結證
    稱確有與同案被告江支川接洽，且由同案被告江支川交付物
    品一事（見原審卷第78頁至第82頁）；證人李玉好於調查中
    供稱：「…我今天有委託『黑痣』代尋找司機至料羅灣碼頭
    運貨物。」、「該貨物〈即查扣之「廈門新娘」光碟片〉係
    何人所有，內容為何？）約二、三天前（詳細日期已忘）我
    和我先生去年認識的邱先生（只知是臺灣、臺中人，常於大
    陸活動，詳細姓名不清楚）打電話給我，說有一批東西要自
    基隆寄至金門，要我們先代收，過二、三天他們會派人來處
    理，我想只是代收就答應他，約在前天一位江先生自稱是邱
    先生的朋友來電找我，因我不在，所以我先生許績強即告知
    江先生稍後再打，直至昨天下午江先生又來電，告知今（21
    ）日會由金鴻8 號貨輪卸下貨品，其中編號83之貨櫃有94件
    貨物，編號12之貨櫃有9 件貨物，貨物上並有「尚興汽車修
    理廠」及「電機」等字眼，並要我代收該批貨物，他們稍後
    會處理，於是我就答應他，至於貨物詳細內容為何我並不清
    楚。」、「（你如何與前述「江先生」聯絡？）邱先生有留
    給我一支江先生行動，號碼為0000000000，我願提供我抄號
    碼之紙條給貴局參考。」、「邱先生是臺中人，我於去年（
    87）10月間返回大陸泉州市石井鎮探親時在我王姓朋友家認
    識的，同年底返回金門後，邱先生曾來金〈門〉，並到我家
    拜訪，88年5 月21日貴局在金門所查扣94箱盜版光碟即為邱
    先生在大陸打電話請我代收的。另江先生我們從未謀面，只
    有在88年5 月20日下午他打電話給我並留下行動電話
    0000000000，我願提供我所抄錄之紙條給貴局參考。」（見
    88年偵字第20 657號卷第21頁至第23頁）、「（你於88年5
    月21日在本局供述略稱：『你與你先生許績強在87年認識臺
    灣臺中人邱先生曾打電話給你們說有一批東西要自基隆寄至
    金門，請你們代收，另亦有位江先生自稱為邱先生的朋友亦
    於88年5 月20日打電話給你們說有94件貨物由金鴻八號運至
    金門請你們代收等情』，邱先生與江先生二人你是否認識？
    ）邱先生是臺灣臺中人，我於去（87）年10月間返大陸泉州
    市石井鎮探親時在我王姓朋友家認識的，同年底返金〈門〉
    後，邱先生曾來金〈門〉，並到我家拜訪，88年5 月21日貴
    局在金門所查扣94箱盜版光碟即為邱先生在大陸打電話請我
    代收的。另江先生我們從未謀面，只有在88年5 月20日下午
    他打電話給我並留下行動電話號碼0000000000，我曾提供我
    所抄錄之紙條給貴局參考。」、「貴局約談江支川是否即為
    打電話給我的『江先生』我並不清楚，打電話給我的江先生
    ，操台語口音，而且我從未見過面，88年5 月20日下午是我
    們第一次接到他的電話，他自稱『江仔』（台語），另邱先
    生從大陸打電話給我時亦稱他台灣友人『江仔』有批貨寄金
    門請我代收，至於『江仔』是否即為江支川我不清楚。『江
    仔』確實有打電話給我，並留下行動電話號碼0000000000。
    」（見88年偵字第20657 號卷第22之1 頁至第23頁），而證
    人蔡輝川、蔡顯金就上開接貨事宜於調查中亦證述無誤（見
    同上卷第92頁反面、第93頁）。0000000000號行動電話門號
    確係同案被告江支川所使用一節，業據其供承無訛（見同上
    卷第94頁反面）。
  (三)又被告甲○○委由陳聰文刻製「廈門新娘」影音光碟片之母
    版及由昌華公司江支川等人製作該「廈門新娘」影音光碟片
    之事實，亦有88年5 月1 日、5 月11日、5 月18日電話監聽
    錄音譯文附卷可稽，並經原審勘驗無誤，有勘驗筆錄在卷可
    據（見原審卷第84頁），江支川亦表示該等對話確係其與被
    告甲○○、陳聰文對話所為，並稱：「（為何中間提到『邱
    仔』？）就是要以他的價錢做比價，事實上在通話之前我們
    已收到陳聰文寄來的母源和STAMPER 」、「（刻版確實是陳
    聰文寄？）是，是他刻好後，母源連同STAMPER 一起寄給我
    。」（見89年偵字第13853 號卷第40頁反面），而被告陳聰
    文亦坦承為該等對話，且所提及之「邱仔」確係被告甲○○
    （見原審卷第86頁）；雖被告甲○○否認為該等對話，惟經
    檢察官囑託法務部調查局為鑑定，鑑定結果認該等對話之音
    質分別與甲○○、陳聰文相同（見89年偵字第1385 3號卷第
    7 頁之法務部調查局陸( 三) 字第89085282號鑑定通知書
    ），及證人翁鴻明於偵查中（見88年偵字第20657 號卷第92
    頁）、蔡至豐於原審（見原審卷第78頁至第82頁）結證相符
    。此外，復有「中視文化公司錄影帶訂貨單」〈內載客戶：
    甲○○，國語連續劇廈門新娘全套45集〉（見88年偵字第
    20657 號卷第106 之1 頁，而其上之「甲○○」之字跡核與
    被告甲○○於原審當庭書寫者相符，復為被告甲○○供承係
    其所為無訛）、昌華公司貨品進出單〈內載－客戶姓名：甲
    ○○，地址：基隆十號停車場取入認證後送金鴻輪收貨物、
    產品型號：VG、數量：14萬、實點量：94箱、單價：6.5 元
    、簽名：一頂盧玉龍〉（見88年偵字第20657 號卷第107 頁
    ）、金鴻八號貨品裝船明細單〈內載－日期：88年5 月20日
    、貨名：汽車材料、數量：94箱、體積：二．三、收貨人：
    000000000000李先生尚興汽車修理廠〉（見89年他字第8號
    卷第101 頁），並有扣案如附表編號一至編號八所示之物足
    資佐證。
  (四)至證人李玉好雖於偵查中及原審另案審理中否認被告甲○○
    即係要伊代為領貨之「邱先生」云云，惟其於調查中已稱「
    邱先生」係「臺灣臺中」人，核與被告甲○○之住處相符（
    見卷附被告甲○○之戶籍資料），且有上開事證足憑，是證
    人李玉好前開證詞尚難執之為有利於被告甲○○之認定。
  (五)綜上所述，本件事證明確，被告甲○○之犯行足堪認定。
二、新舊法比較：
    被告行為後，刑法於94年2 月2 日修正公布，於95年7 月1
    日施行，修正後刑法第2 條第1 項規定：「行為後法律有變
    更者，適用行為時之法律。但行為後之法律有利於行為人者
    ，適用最有利於行為人之法律。」，係規範行為後法律變更
    所生新舊法律比較適用之準據法，於新法施行後，應適用新
    法第2 條第1 項之規定，為「從舊從輕」之比較（最高法院
    95年第8 次刑事庭會議決議意旨參照）。本件被告所犯固係
    犯著作權法中之特別刑法部分，惟修正前後之刑法第11條均
    規定，本法總則於其他法律有刑罰之規定者，亦適用之。但
    其他法律有特別規定者，不在此限。被告所犯著作權法之特
    別刑法部分既仍有特別規定外之刑法總則適用，則前揭刑法
    修正及著作權法修正即有比較之必要。茲就新舊法比較說明
    如下：
  (一)刑法第56條連續犯之規定，業於94年1 月7 日修正公布刪除
    ，並於95年7 月1 日施行，此刪除雖非犯罪構成要件之變更
    ，但顯已影響行為人刑罰之法律效果，自屬法律有變更。被
    告所為於刑法修正前可依連續犯之規定論以一罪，於刑法修
    正後則須分論併罰，比較修正前、後之規定，以修正前之規
    定較為有利於被告。
  (二)關於法定罰金刑最低度部分，由修正前刑法第33條第5 款規
    定為銀元1 元以上，依罰金罰鍰提高標準條例第1 條前段提
    高為10倍（提高後折算為新臺幣30元），修正後刑法第33條
    第5 款則修正為新臺幣1000元以上，以百元計算之，經新、
    舊法比較，應以修正前刑法第33條第5 款規定有利於被告。
  (三)共同正犯部分：查被告甲○○行為時修正施行前刑法第28條
    乃規定：「二人以上共同實施犯罪之行為者，皆為正犯」，
    而修正施行後同條文僅將「實施」修正為「實行」，考之修
    正條文立法理由說明，其主要目的係在排除僅參與犯罪之「
    陰謀」或「預備」階段者成立共同正犯之可能，就此而言，
    修正施行後刑法第28條之規定已較修正前之規定限縮共同正
    犯成立之範圍，然本件被告所為之犯行，非屬陰謀、預備共
    同正犯，適用新舊法之結果，修正後之規定並非較有利於正
    犯，因此，依刑法第2 條第1 項前段之規定，仍應適用修正
    前刑法第28條之規定。
  (四)易科罰金部分：被告之犯罪時間係迄至88年5 月21日被查獲
    止，刑法第41條第1 項前段之規定，原為「犯最重本刑為3
    年以下有期徒刑以下之刑之罪，而受6 月以下有期徒刑或拘
    役之宣告，因身體、教育、職業或家庭之關係，執行顯有困
    難者，得以一元以上三元以下折算一日，易科罰金」。嗣於
    90年1 月10日修正施行為：「犯最重本刑為5 年以下有期徒
    刑以下之刑之罪，而受6 月以下有期徒刑或拘役之宣告，因
    身體、教育、職業或家庭之關係，執行顯有困難者，得以一
    元以上三元以下折算一日，易科罰金」，是被告所犯之罪，
    業經修正為得以易科罰金，且依修正前罰金罰鍰提高標準條
    例第2 條前段（現已刪除）規定，就罰金原定數額提高為
    100 倍折算1 日。換言之，依上開說明，本件被告行為時之
    易科罰金折算標準，應以銀元300 元折算1 日，經折算為新
    臺幣後，即應以新臺幣900 元折算為1 日。惟95年7 月1 日
    修正公布施行之刑法第41條第1 項前段又經修正為：「犯最
    重本刑為5 年以下有期徒刑以下之刑之罪，而受6 個月以下
    有期徒刑或拘役之宣告者，得以新臺幣1 千元、2 千元或3
    千元折算1 日，易科罰金」。比較修正前後之易科罰金折算
    標準，自以95年7 月1 日修正公布施行前之中間時法，較有
    利於被告，故本件被告所宣告之刑，自應依95年7 月1 日修
    正公布施行前之規定，併宣告易科罰金之折算標準。
  (五)綜合上述各修正前、後之條文，依前揭最高法院決議所揭示
    之罪刑綜合比較原則，及刑法第2 條第1 項前段規定，依整
    體綜合比較結果，應適用被告行為時即修正前之規定，以為
    論處。
  (六)被告行為後，著作權法於92年7 月9 日修正公布，於同年7
    月11日生效施行，修正前（87年1 月21日修正公布與90年11
    月12日修正公布之著作權法第91條均相同）著作權法第91條
    規定：「擅自以重製之方法侵害他人之著作財產權者，處六
    月以上三年以下有期徒刑，得併科新臺幣二十萬元以下罰金
    （第一項）。意圖銷售或出租而擅自以重製之方法侵害他人
    之著作財產權者，處六月以上五年以下有期徒刑，得併科新
    臺幣三十萬元以下罰金（第二項）。」修正後同條規定：「
    意圖營利而以重製之方法侵害他人之著作財產權者，處五年
    以下有期徒刑、拘役，或併科新臺幣二十萬元以上二百萬元
    以下罰金（第一項）。非意圖營利而以重製之方法侵害他人
    之著作財產權，重製份數超過五份，或其侵害總額按查獲時
    獲得合法著作重製物市價計算，超過新臺幣三萬元者，處三
    年以下有期徒刑、拘役，或科或併科新臺幣七十五萬元以下
    罰金（第二項）。以重製於光碟之方法犯第一項之罪者，處
    五年以下有期徒刑、拘役，或併科新臺幣五十萬元以上五百
    萬元以下罰金（第三項）」。又於93年9 月1 日修正公布，
    同年9 月3 日生效施行，修正後第91條規定：「擅自以重製
    之方法侵害他人之著作財產權者，處三年以下有期徒刑、拘
    役，或科或併科新臺幣七十五萬元以下罰金（第一項）。意
    圖銷售或出租而擅自以重製之方法侵害他人之著作財產權者
    ，處六月以上五年以下有期徒刑，得併科新臺幣二十萬元以
    上二百萬元以下罰金（第二項）。以重製於光碟之方法犯前
    項之罪者，處六月以上五年以下有期徒刑，得併科新臺幣五
    十萬元以上五百萬元以下罰金（第三項）。著作權僅供個人
    參考或合理使用者，不構成著作權侵害（第四項）」。嗣又
    於95年5 月30日及96年7 月11日修正，惟該條文未修正。雖
    被告依行為時法即87年1 月21日修正公布之著作權法第91條
    第2 項之罪，依同法第100 條規定，須告訴乃論。而92年7
    月9 日修正公布之同條第3 項之罪，依同法第100 條但書規
    定，則無須告訴乃論，惟本件業經告訴人中國電視公司依法
    提出告訴，業經認定如前述，是比較修正前後結果，仍以92
    年7 月9 日修正公布之規定較有利於被告，依刑法第2 條第
    1 項但書之規定，自應適用上開有利於被告之92年7 月9 日
    修正著作權法規定。
三、核被告甲○○所為，係犯92年7 月9 日修正公布之著作權法
    第91條第3 項之意圖營利而以重製於光碟之方法侵害他人之
    著作財產權罪。又被告甲○○利用不知情之恩基公司、昌華
    公司之員工為刻版、射出，係屬間接正犯。被告甲○○所為
    上開犯行，與同案被告丙○○、陳瑤原、江支川、陳聰文間
    有犯意聯絡及行為分擔，均應論以共同正犯。被告甲○○、
    所為前開犯罪，有多次犯行，且時間緊接、方法相同、觸犯
    構成要件相同之罪名，顯係基於概括犯意連續為之，應依修
    正前刑法第56條規定論以連續犯以一罪論，並加重其刑。
四、原審對於被告甲○○予以論罪科刑，固非無見，惟查：被
    告行為後，刑法修正自95年7 月1 日起施行，著作權法亦歷
    經92年7 月9 日修正公布及93年9 月1 日修正公布，原審未
    及比較新舊刑法與修正之著作權法之適用，自有未合。被
    告甲○○並未參與偽造、亦未指示丙○○等人偽造「廈門新
    娘」影音光碟之「ＩＦＰＩＪ０２８」識別碼之行為，亦未
    將之持交客戶而行使等行為，前開部分原應不另為無罪之諭
    知（詳如後述），原審亦予諭知罪刑，亦有不當。原審未
    及適用中華民國96年罪犯減刑條例，就被告之宣告刑予以減
    刑，尚非適法。被告甲○○上訴意旨，否認有指示同案被告
    丙○○等偽造來源識別碼，尚屬可採（詳後述），且原判決
    亦有上開可議之處，自應由本院撤銷改判。爰審酌被告甲○
    ○貪圖不法利益，而擅自重製他人之著作，破壞我國政府打
    擊盜版之形象，並參酌其之犯罪動機、目的、手段、品行、
    智識程度、損害他人之智慧財產權之程度，及於本院審理時
    坦承犯行，復與告訴人中國電視公司達成和解，並賠償20萬
    元，告訴人亦具狀同意原諒被告，有告訴人之陳報狀附卷為
    憑等一切情狀，量處甲○○有期徒刑1 年。又被告之犯罪於
    96年4 月26日之前，合於中華民國九十六年罪犯減刑條例第
    2 條第1 項第3 款規定，應減其宣告刑二分之一，即減為有
    期徒刑6 月，並依第9 條之規定，依95年7 月1 日修正施行
    前刑法修正前第41條第1 項規定諭知易科罰金之折算標準。
五、扣案如附表編號二至編號八所示物，分係供犯92年7 月9 日
    修正之著作權法第91條第3 項之罪所得及所用之物，爰依同
    法第98條之規定，不論屬於犯人與否，均沒收之；至於附表
    編號一所示之非法重製之「廈門新娘」影音光碟片雖已全數
    責付中視文化公司保管，惟該公司保管之該等影音光碟片，
    本放置於南港地下室倉庫，因納莉風災期間泡水毀損，該公
    司以挖土機清除後丟棄，此有台灣高等法院91年5 月2 日電
    話紀錄單足憑，是該等影音光碟片顯已滅失，爰不予宣告沒
    收；又扣案如附表編號十、編號十一所示之現金帳及附條件
    買賣契約書，尚難認與本案犯行有直接關係，爰不予宣告沒
    收。
參、不另為無罪諭知部分：
一、公訴意旨另以：被告甲○○明知光碟片上之來源識別碼，即
    以「ＩＦＰＩ」再加上四個數字或英文字母所組成之編碼，
    乃國際唱片業協會所有，而「ＩＦＰＩ」之後四碼則必須向
    荷蘭飛利浦公司申請，並經授權後，光碟片製造商始得使用
    該編碼於其所生產之光碟片上，以識別光碟片來源究由何射
    出成型機（或模具機）及刻版機所製造，藉以追緝並遏止盜
    版光碟，詎渠等為瞞過商品檢驗機構，進而順利銷售，竟又
    共同基於偽造私文書之概括犯意聯絡，由甲○○先使陳聰文
    在其公司之刻版機偽刻「ＩＦＰＩＢ２６０」之字樣於母版
    上，再使丙○○、江支川、陳瑤原提供偽刻有「ＩＦＰＩＪ
    ０２８」之刻版支撐體後，將上開偽造之編碼模具交由昌華
    公司不知情之工人，射出成型光碟，於光碟之內環中，連續
    偽造上開依特約足以表示業經合法授權有來源識別用意之私
    文書，並將之持交客戶而行使，足生損害於國際唱片業協會
    ，及其設於我國之分支機構財團法人國際唱片業交流基金會
    ，嗣為法務部調查局人員查獲，而偵知上情，詎甲○○仍不
    知悔改，為掩人耳目，另偽造中國華藝音像實業有限公司（
    下稱華藝公司）所出具之委託境外加工書、錄音錄像製品複
    製委託書及授權加工委託書，傳真予昌華公司，以作為業經
    授權之憑證，嗣經丙○○、江支川、陳瑤原於88年10月22日
    ，持交臺灣板橋地方法院檢察署檢察官而行使，亦足生損害
    於華藝公司，認被告甲○○涉犯刑法第216 條、第210 條之
    行使偽造私文書、行使偽造準私文書罪嫌。經查：
  (一)按犯罪事實應依證據認定之，無證據不得認定其犯罪事實；
    又不能證明被告犯罪者，應諭知無罪之判決；刑事訴訟法第
    154 條第2 項、第301 條第1 項分別定有明文。又犯罪事實
    之認定，應憑真實之證據，倘證據是否真實尚欠明確，自難
    以擬制推測之方法，為其判斷之基礎；而認定犯罪事實之證
    據係指足以認定被告確有犯罪行為之積極證據而言，該項證
    據自須適合於被告犯罪事實之認定，始得採為斷罪資料。且
    刑事訴訟上證明之資料，無論其為直接或間接證據，均須達
    於通常一般之人均不致有所懷疑，而得確信其為真實之程度
    ，始得據為有罪之認定，若其關於被告是否犯罪之證明未能
    達此程度，而有合理懷疑之存在，致使無從形成有罪之確信
    ，根據「罪證有疑，利於被告」之證據法則，即不得遽為不
    利被告之認定。其以情況證據（即間接證據）斷罪時，尤須
    基於該證據在直接關係上所可證明之他項情況事實，本乎推
    理作用足以確證被告有罪，方為合法，不得徒憑主觀上之推
    想，將一般經驗上有利被告之其他合理情況逕予排除（參酌
    最高法院32年上字第67號判例），再者，告訴人之告訴係以
    使被告受刑事追訴為目的，其陳述是否與事實相符，仍應調
    查其他證據以資審認（參酌最高法院53年台上字第656 號、
    29年上字第3105號、76年台上字第4986號、32年上字第67號
    判例）。
  (二)公訴人認被告甲○○涉犯前開罪行無非係以，丙○○、江支
    川、陳瑤原於偵查中供證明確，同案被告陳聰文雖否認參與
    重製母版之犯行，惟亦指證邱某提供系爭著作之母源及母版
    之情，並有被告甲○○購買系爭著作之訂貨單、通聯紀錄單
    五紙、八十八年五月一日、十日、十一日、十八日、十九日
    通話之監聽譯文、同案被告江支川庭呈之華藝公司委託境外
    加工書、錄音錄像製品複製委託書及授權加工委託書，經中
    視文化公司向華藝公司查證，均係偽造之情，有該公司88年
    6 月25日回函附卷可參。衡諸同案被告丙○○、江支川、陳
    瑤原於調查局調查時，均證稱：系爭著作並未取得何授權憑
    證，而與渠等提出慈綠公司授權昌華公司重製「拾一段情」
    光碟憑證之情不同，益證上開委託書等憑證，均係渠等為求
    卸責而嗣後所偽造為其論斷依據。訊據被告甲○○堅決否認
    有被訴之前開犯行，辯稱：伊未要求於光碟片偽造IFPI識別
    碼，且伊從未提供上開文件予昌華公司之丙○○、江支川、
    陳瑤原等人等語。
  (三)然查，一般光碟之產製過程係由母源（即Sourse，可為錄音
    帶、錄影帶、CD、電腦磁片或文件資料等）經由「過帶」之
    程序進而以刻版機（約價值新台幣一億二千餘萬元）製成「
    刻版」（比一般光碟稍大之鎳金屬版，內已包含所有完整資
    料），「刻版」再經由射出機（約價值新台幣三千餘萬元）
    快速壓製成大量之光碟產品。從塑膠粒原料到光碟成品一貫
    作業，每片光碟生產所需時間僅需三至四秒鐘。此時之光碟
    產品稱之為「裸片」，已內含與母源完金一樣之資料。另「
    裸片」再經由四色網版印刷機（約價值二百餘萬元）印刷，
    最後即製成彩色文字圖案之光碟成品。而被告江支川任職之
    昌華公司僅射出製造，無製作刻版之設備，無法刻版，有扣
    案機器設備可佐。本案同案被告陳聰文已於板橋地方法院檢
    察署偵查中承認：同案被告甲○○有將「廈門新娘」母源交
    予伊，雖陳聰文避重就輕強辯其未替甲○○製成刻版（母版
    ），然其在調查局８９．４．２８調查筆錄時已承認其交予
    23片「廈門新娘」刻版予江支川等情，核與同案被告江支川
    於其在台灣高等法院90年度上訴字第2102號案件刑事辯護意
    旨狀稱：「同案被告甲○○先於民國八十八年三月二日至中
    視文化公司購買上開戲劇一套共四十五集作為母源後，將該
    母源交予陳聰文製成刻版（即母版）計二十八片，再由陳聰
    文將前開母源併同母版交予不知情被告江支川，由丙○○、
    陳瑤原指示昌華公司內不知情之射出成型機操作員翁鴻明、
    許峻懷、魏首倫，及亦不知情之網版印刷工人簡瑞崇、陳仲
    德、余宗銘，擅自予以重製「廈門新娘」光碟片計十四萬片
    。」等語（見該案件卷被告江支川於刑事辯護意旨狀），互
    核相符，再參諸被告江支川於調查局北機組訊問時供稱：邱
    先生委託綽號「小陳」之男子代為刻版，再交付給本公司，
    做完成品之後，我們也會依客戶要求隨貨將刻版還給客戶，
    又稱：製造網版用之分色片係邱先生寄給我們，印刷員工再
    根據分色片做成網版，而廈門新娘之刻版為邱先生委託綽號
    「小陳」之男子代為刻版，再交給本公司（見偵字第二０六
    五七號卷第二十二頁）等，顯見被告甲○○所交付江支川射
    出，僅係母片刻板，並非有識別碼之刻板。再依據被告丙○
    ○於前開案件之原審中供稱：是伊叫江支川與甲○○接洽（
    見前開案件之原審卷第一八四頁），被告江支川於調查局北
    機組訊問時供稱：製造網版用之分色片係邱先生寄給我們，
    印刷員工再根據分色片做成網版，而廈門新娘之刻版為邱先
    生委託綽號「小陳」之男子代為刻版，再交給本公司，小陳
    均主動至本公司將刻版交給射出線上員工，……我所經手之
    刻版有大陸客戶陳先生委託我找人代刻的及「拾一段情」等
    共二至三十片（見偵字第二０六五七號卷第二十二頁），核
    與證人許峻懷即昌華公司射出機操作員於調查局北機組訊問
    時證稱：我做的光碟大都沒有ＩＦＰＩ碼，但有時江支川會
    交代某些特定的片子要換上有ＩＦＰＩ碼的holder再做（見
    偵字第二０六五七號卷第六十四頁），另證人翁鴻明於偵查
    中證稱：刻版是陳瑤原交付，原來生產廈門新娘ＶＣＤ，st
    amper holder有三、四顆，我只見過一顆有刻碼，holder一
    般都放在機房，如要用特定的holder，就由陳瑤原指示，但
    廈門新娘是江支川打電話來說要用有刻碼的holder，因當時
    陳某放假等詞（見偵字第二０六五七號卷第一九一頁反面）
    ，互核相吻合，而被告江支川特別指示許峻懷於射出製作廈
    門新娘連續劇光碟時，使用有ＩＦＰＩ碼之holder製作，亦
    有江支川於八十八年五月一日通訊監察報告通話之監聽譯文
    附卷可參（見偵字第20657 號卷第157 頁）。且『廈門新娘
    』連續劇光碟為翁鴻明、魏首倫、簡瑞崇等人，經被告陳瑤
    原指示渠等根據母版所製作完成，亦經翁鴻明、魏首倫、簡
    瑞崇三人於偵查中供明在卷，堪認本件「廈門新娘」連續劇
    盜版光碟片業務係被告丙○○與甲○○洽談同意接單生產後
    ，由丙○○指示業務經理江支川與甲○○接洽後續之交貨事
    宜，再使廠務陳瑤原指示生產射出製造。期間被告江支川亦
    指示工廠之射出製作員許峻懷使用刻有ＩＦＰＩ碼之stampe
    r holder射出製作而參與生產製造，至堪明確，足認該識別
    碼應係由江支川等人所為，並無證據證明被告甲○○有參與
    其事或指示其等偽造，被告前開所辯，堪予採信。
  (四)再查，同案被告江支川於本案遭查獲後之88年五月22日之調
    查中，即坦承大陸客戶並未提供「版權證明書」（見88年偵
    字第13003 號卷第4 頁），另同案被告丙○○於88年5 月25
    日之調查中，亦坦承被告甲○○並未提供上開文件（見88年
    偵字第20657 號卷第8 頁背面）；另同案被告陳瑤原於88年
    5 月26日之調查中，亦僅稱有授權書而無「版權證明書」（
    見88年偵字第20657 號卷第13頁反面），斯時茍確有關於「
    廈門新娘」影音光碟片之合法重製之證明文件，同案被告江
    支川、丙○○、陳瑤原為渠等之利益，自無不提出之理，是
    足認於本案查獲前應無前開文件存在。
  (五)雖同案被告丙○○、江支川、陳瑤原於88年10月22日於偵查
    中提出前開文件，且指稱係被告甲○○所提供云云；然就該
    等文件，同案被告江支川指稱係被告甲○○傳真予伊（見88
    年偵字第20657 號卷第93頁、第113 頁），嗣則稱係被告甲
    ○○於（88年）4 月中旬傳真，後來才收到所寄的正本云云
    （見89年偵字第13853 號卷第40頁反面），其前後所述已見
    歧異；況且，若於88年4 月間被告甲○○即傳真前開文件至
    昌華公司，則於調查中何以同案被告丙○○、江支川、陳瑤
    原均未提出？是關於被告甲○○傳真或寄交前開文件予昌華
    公司一節實堪置疑。
  (六)同案被告丙○○、江支川、陳瑤原係遲至88年10月22日始於
    偵查中提出前開文件，且以該等文件為有利渠等之主張，是
    該等文件之存在自與渠等有密切之利害關係，是亦難遽予排
    除係渠等自行偽造之可能，公訴人就此亦認該等文件係渠等
    為求卸責而嗣後所偽造者，然何以即能推論係由被告甲○○
    所傳真（交付）或參與此事？
  (七)至於證人張金豐雖於台灣高等法院90年度上訴字第2102號案
    件審理中證稱看過被告甲○○有一顆刻有「中國華藝」等字
    的印章，且表示委託書上面之印文是被告甲○○所蓋用（見
    台灣高等法院90年上訴字第2102號卷第82頁、第83頁），惟
    被告甲○○否認認識張金豐，且本案於88年5 月21日經警查
    獲後，同案被告丙○○、江支川、陳瑤原均未提及證人張金
    豐，迨於90年9 月7 日證人張金豐始出面作證，是其證言之
    真實性本堪置疑；是證人張金豐之前開證詞尚難遽為被告甲
    ○○不利之認定。
  (八)本案非法重製之「廈門新娘」影音光碟片，非法重製後於88
    年5 月21日「金鴻輪」如期載運而航至金門料羅灣，於當日
    下午，受甲○○之託而不知情之李玉好另行委託亦不知情之
    友人黃吉慶僱請不知情之司機蔡顯金前往領貨時，為法務部
    調查局北部地區機動工作組人員當場查扣該非法重製之「廈
    門新娘」影音光碟片共計94箱總數14萬片一節業如前述，尚
    未有持交客戶而行使之犯行，即尚未至「行使」階段，是公
    訴人所認被告業已交客戶而行使偽造私文書，亦有未洽。
  (九)綜上，公訴人認被告甲○○涉犯前揭罪行，所依據之事證，
    尚不足為被告甲○○有罪之認定，審酌本案所有之證據，其
    尚未達於通常一般之人均不致於有所懷疑，而得確實證明起
    訴犯罪事實之程度，尚不得遽為不利於被告甲○○之認定；
    此外，復查無其他積極證據足資認定被告甲○○有上開被訴
    之犯行，依前開說明，本應為被告甲○○無罪之諭知，然公
    訴人認此部分與前開論罪科刑之犯罪事實有牽連犯之裁判上
    一罪關係，爰不另為無罪之諭知。
肆、至關於非法重製「陳百祥粵語專輯」ＣＤ光碟片部分，被告
    甲○○始終否認有委託丙○○重製該光碟，辯稱此部分與伊
    無涉。雖同案被告丙○○在法務部調查局北部地區機動工作
    組詢問時，陳述「（扣押物編號046 之非法光碟，即陳百祥
    粵語專輯）這些片子均是由大陸客戶邱先生所下單生產的，
    IFPI J028 係由邱先生要我們在射出時打上該編號，我們才
    配合他的用刻有IFPIJ028之STAMPER HOLDER來壓片。至於外
    圈之IFPI字樣則是刻版機之來源識別碼，因為邱先生所下的
    訂單，皆是叫人將刻好之刻版交給我們代工生產，因此，我
    並不知道IFPIB260之來源為何。」及於偵查中陳述「（B260
    編碼）甲○○給我們的母片上有的」等語。惟丙○○於偵查
    中為前揭陳述之後，已緊接更正其陳述為「B260出現在那批
    貨，我不清楚」（見偵字第20657 號影印卷第1 宗第118 頁
    背面）。且於審判中始終陳述「陳百祥粵語專輯、國語排行
    冠軍曲５合集及比吉斯合唱團專集，……都是莊志豐叫我試
    印的」（見台灣高等法院90年度上訴字第2102號影印卷第2
    宗第142 頁、第173 頁、第249 頁）。且證人丙○○於本院
    審理時亦到庭證稱不記得「陳百祥粵語專輯」ＣＤ光碟是誰
    委託伊重製的等語，是自難憑證人丙○○前後有瑕疵之證述
    ，而遽認被告甲○○涉有此部分犯行，況前開丙○○之前案
    確定判決，亦認丙○○係受莊志豐之委託，重製此部分音樂
    光碟，是並無證據證明被告甲○○涉有此部分犯行。惟此部
    分檢察官並未起訴，是本院附此敘明。
據上論斷，應依刑事訴訟法第369 條第1 項前段、第364 條、第
299 條第1 項前段，92年7 月9 日修正公布之著作權法第91條第
3 項、第98條，刑法第11條前段、第2 條第1 項但書、95年7 月
1 日修正施行前刑法第28條、第56條、第41條第1 項前段，中華
民國九十六年罪犯減刑條例第2 條第1 項第3 款、第7 條、第9
條，修正刪除前罰金罰鍰提高標準條例第2 條，判決如主文。
本案經檢察官高碧霞到庭執行職務。
中    華    民    國    98    年    11    月   23     日
                  智慧財產法院第一庭
                              審判長法  官  李得灶
                                    法  官  汪漢卿
                                    法  官  王俊雄
以上正本係照原本作成。
如不服本判決，應於收受送達後10日內向本院提出上訴書狀，其
未敘述上訴之理由者並得於提起上訴後10日內向本院補提理由書
（均須按他造當事人之人數附繕本）。
中    華    民    國    98    年    11    月   23     日
                                    書記官  王英傑
附錄：本案論罪科刑法條全文
九十二年七月九日修正之著作權法第91條：
意圖營利而以重製之方法侵害他人之著作財產權者，處五年以下
有期徒刑、拘役，或併科新臺幣二十萬元以上二百萬元以下罰金
。
非意圖營利而以重製之方法侵害他人之著作財產權，重製份數超
過五份，或其侵害總額按查獲時獲得合法著作重製物市價計算，
超過新臺幣三萬元者，處三年以下有期徒刑、拘役，或科或併科
新臺幣七十五萬元以下罰金。
以重製於光碟之方法犯第一項之罪者，處五年以下有期徒刑、拘
役，或併科新臺幣五十萬元以上五百萬元以下罰金。
附表：
┌──┬──────┬───────┬───────────────┐
│編號│名        稱│   數     量  │    備                    註  │
├──┼──────┼───────┼───────────────┤
│ 一 │非法重製之「│玖拾肆箱（原計│於八十八年五月二十一日，在福建│
│    │廈門新娘」影│拾肆萬片，但經│省金門縣料羅灣查獲，責付中視文│
│    │音光碟片    │抽取其中一至二│化公司保管，惟存放處（南港地下│
│    │            │十八集各壹片後│倉庫）於納莉颱風期間淹水毀損，│
│    │            │，剩餘拾萬玖│經該公司以挖土機清除後丟棄。  │
│    │            │仟玖佰柒拾貳片│                              │
│    │            │）            │                              │
├──┼──────┼───────┼───────────────┤
│ 二 │非法重製之「│貳拾捌片（自編│                              │
│    │廈門新娘」影│號一原查扣物中│                              │
│    │音光碟片    │抽取）        │                              │
├──┼──────┼───────┼───────────────┤
│ 三 │非法重製之「│貳袋（計壹佰拾│於八十八年五月二十一日，在昌華│
│    │廈門新娘」影│貳片）        │公司位於臺北縣新莊市○○○路三│
│    │音光碟片    │              │號三樓之九之工廠內查扣。      │
├──┼──────┼───────┼───────────────┤
│ 四 │光碟射出成型│壹部          │於八十八年五月二十一日，在昌華│
│    │機          │              │公司位於臺北縣新莊市○○○路三│
│    │            │              │號三樓之九之工廠內查扣。      │
├──┼──────┼───────┼───────────────┤
│ 五 │漸鍍機      │壹部          │於八十八年五月二十一日，在昌華│
│    │            │              │公司位於臺北縣新莊市○○○路三│
│    │            │              │號三樓之九之工廠內查扣。      │
├──┼──────┼───────┼───────────────┤
│ 六 │網版印刷機  │壹部          │於八十八年五月二十一日，在昌華│
│    │            │              │公司位於臺北縣新莊市○○○路三│
│    │            │              │號三樓之九之工廠內查扣。      │
├──┼──────┼───────┼───────────────┤
│ 七 │非法重製之「│拾捌片      │於八十八年五月二十一日，在昌華│
│    │廈門新娘」影│              │公司位於臺北縣新莊市○○○路三│
│    │音光碟片網版│              │號三樓之九之工廠內查扣。      │
│    │            │              │（起訴書漏載）                │
├──┼──────┼───────┼───────────────┤
│ 八 │非法重製之「│肆片          │於八十八年五月二十一日，在昌華│
│    │廈門新娘」影│              │公司位於臺北縣新莊市○○○路三│
│    │音光碟片刻版│              │號三樓之九之工廠內查扣。      │
├──┼──────┼───────┼───────────────┤
│    │現金帳      │壹本          │於八十八年五月二十一日，在昌華│
│ 九 │            │              │公司位於臺北縣新莊市○○○路三│
│    │            │              │號三樓之九之工廠內查扣。      │
├──┼──────┼───────┼───────────────┤
│ 十 │附條件買賣契│壹份          │於八十八年五月二十一日，在昌華│
│    │約書        │              │公司位於臺北縣新莊市○○○路三│
│    │            │              │號三樓之九之工廠內查扣。      │
└──┴──────┴───────┴───────────────┘


司法院資訊處製作；財團法人民間司法改革基金會備份。
